---
title: "Ayudantía 2"
author: "Vásquez Guerra Carlos Fernando"
date: "2023-09-01"
output: 
  html_document:
    code_folding: hide
---

```{r setup, include=FALSE}
knitr::opts_chunk$set(echo = TRUE, message = FALSE, warning = FALSE)
library(tidyverse)
library(patchwork)
library(forecast)
library(kableExtra)
source("../../functions.R")
```

```{css, echo=FALSE}
.scroll-300 {
  max-height: 300px;
}
```

```{r, include=FALSE}
hooks = knitr::knit_hooks$get()
hook_foldable = function(type) {
  force(type)
  function(x, options) {
    res = hooks[[type]](x, options)
    
    if (isFALSE(options[[paste0("fold.", type)]])) return(res)
    
    paste0(
      "<details><summary>", type, "</summary>\n\n",
      res,
      "\n\n</details>"
    )
  }
}
knitr::knit_hooks$set(
  output = hook_foldable("output"),
  plot = hook_foldable("plot")
)
```

### Correlogramas

¿Cómo será la serie de tiempo si tiene el siguiente correlograma? ¿Tenemos tendencia? ¿Estacionariedad?

```{r fold.output=FALSE, fold.plot=FALSE}
tibble_sen <- tibble(x = 1:100, y = sin(x * pi/4))
sin_plot1 <- tibble_sen %>% ggplot(aes(x = x, y = y)) + geom_line() + general_theme
sin_plot2 <- ggAcf(tibble_sen$y, lag.max = 30) + ggtitle(NULL)+ general_theme
sin_plot2
```

Veamos la gráfica original.
```{r}
sin_plot1 / sin_plot2
```

El correlograma nos ayuda a ver efectos sobre la estacionariedad y la tendencia (como su ausencia).

¿Que podemos decir de la serie fuente en este caso?

```{r fold.output=FALSE, fold.plot=FALSE}
((tibble(x = 1:100) %>% ggAcf()+ 
  ggtitle("Autocorrelación simple") + 
  labs(x = "Lag", y = "ACF") + 
  general_theme) +

(tibble(x = 1:100) %>% ggPacf()+ 
  ggtitle("Autocorrelación parcial") + 
  scale_y_continuous(name = "PACF", position = 'right') + 
  labs(x = "Lag") + 
  general_theme))
```

Cuando tenemos problemas de estacionariedad, la autocorrelación parcial da más información sobre este componente

```{r}
(tibble(x = 1:100) %>% ggplot(aes(x = x, y = x)) +
  geom_point() + 
  labs(x = "Tiempo", y = "f(x)") + 
  general_theme) /

((tibble(x = 1:100) %>% ggAcf()+ 
  ggtitle("Autocorrelación simple") + 
  labs(x = "Lag", y = "ACF") + 
  general_theme) +

(tibble(x = 1:100) %>% ggPacf()+ 
  ggtitle("Autocorrelación parcial") + 
  scale_y_continuous(name = "PACF", position = 'right') + 
  labs(x = "Lag") + 
  general_theme))
```

+ Cuando existe una tendencia, las autocorrelaciones tenderán a ser grandes al inicio e irán decayendo a medida que aumentan los rezagos.
+ Cuando existe estacionalidad, las autocorrelaciones serán más grandes para valores estacionarios (múltiplos) que en otros rezagos.
+ Cuando no existe estacionalidad, la autocorrelación parcial nos aporta información relevante.

```{r, echo=FALSE}
data_frame(Proceso = c("$AR(p)$", "$MA(q)$", "ARMA(p,q)"), 
           "$ACF$" = c("Decaimiento exponencial o \n amortiguamiento sinusoidal",
                       "Corte después del retraso $q$",
                       "Sin cortes bruscos"), 
           "$PACF$"=c("Corte después del retraso $p$",
                      "Decaimiento exponencial o \n amortiguamiento sinusoidal",
                      "Sin cortes bruscos")) %>% 
  kable(booktabs = T, align=rep('c'), escape = FALSE) %>% 
  kable_styling(bootstrap_options = "striped", full_width = F) %>% 
  row_spec(0, bold = F) %>% 
  column_spec(1:3, border_right = T)
```

### Modelos lineales

¿Qué son los modelos AR y MA?

```{r fold.output=FALSE, fold.plot=FALSE}
set.seed(11)
#Diferentes coeficientes para los modelos AR
ARcoefficients <- c(0.3, 0.5, -0.1)
#Vamos a simular y guardar todo en una lista
AR_model <- stats::arima.sim(n = 10000, list(ar = ARcoefficients))

AM_model <- stats::arima.sim(n = 10000, list(ma = ARcoefficients))

series_plot(AR_model, 100, TRUE) /
series_plot(AM_model, 100, TRUE)
```

¿Cuándo aplicamos un ARIMA?

```{r}
walmart <- read_csv("walmart.csv")
walmart <- walmart %>% mutate(Date = as.Date(Date, format = '%d-%m-%Y'))
first_store <- walmart %>% filter(Store == 7)
first_week_Store_1 <- first_store$Date %>% min() %>% week() 
last_week_Store_1 <- first_store$Date %>% max() %>% week()

(serie_first_store <- ts(first_store$Weekly_Sales, start = c(2010, first_week_Store_1), frequency = 52))

(serie_first_store %>% forecast::autoplot()) / 
((serie_first_store %>% ggAcf() + ggtitle("ACF")) +  
   (serie_first_store %>% ggPacf() + ggtitle("PACF")))
```

```{r}
forecast::Arima(serie_first_store, order = c(2,0,0)) 
```

```{r}
forecast::Arima(serie_first_store, order = c(1,0,0)) 
```
